# 差额计收入问题

提问人：liugangqd 时间：2012-11-27 11:23:07
某港口企业将收取的货物装卸包干收入计入当期主营业务收入，将支付外单位的货物搬倒费冲减当期主营业务收入，这种账务处理是否合适？个人认为可以差额计营业税，但不能差额做收入，请大家来讨论

回答人：chenyiwei
这是收入确认应采用“总额法”还是“净额法”的问题。本版面上对此问题已有充分讨论，请搜索。 根据你说的情况，总体上采用总额法更为恰当。